臺灣南投地方法院民事裁定
110年度聲字第87號
聲  請  人  白真樂  


相  對  人  徐坤成  
上列聲請人聲請選任特別代理人事件，本院裁定如下：
    主   文
選任聲請人白真樂於相對人徐坤成對富邦產物保險股份有限公司
請求給付保險金事件（含民事訴訟程序、假扣押程序、強制執
行程序、假執行程序），為相對人徐坤成之特別代理人。
    理   由
一、按無訴訟能力人，有為訴訟之必要，而無法定代理人，或法
    定代理人不能行代理權者，其親屬或利害關係人，得聲請受
    訴法院之審判長選任特別代理人，民事訴訟法第51條第2 項
    定有明文。又所謂受訴法院，係指該訴訟將來應繫屬或現在
    已繫屬之法院而言。
二、聲請意旨略以：聲請人為相對人之配偶，相對人因跌落山壁
    於民國108年11月13日被尋獲並受有多處傷勢，且經醫療評
    估患有交通性水腦症，惟相對人所投保之第三人富邦產物保
    險股份有限公司（下稱富邦公司）拒絕給付保險金，故有對
    富邦公司提起民事訴訟請求給付保險金之必要；惟相對人受
    傷後，目前生活無法自理、無法控制大小便、四肢無力、意
    識混亂。爰依民事訴訟法第51條第2 項規定，聲請本院選任
    聲請人擔任相對人為其向富邦公司請求給付保險金事件（含
    民事訴訟程序、假扣押程序、強制執行程序、假執行程序）
    之特別代理人等語。
三、經查：相對人為民國00年0月0日生，業已成年，且未受監
    護宣告等情，此有本院依職權調取本院110年度保險字第2號
    卷所附相對人戶籍謄本可參；又聲請人主張相對人因跌落山
    壁於民國108年11月13日被尋獲並受有多處傷勢，且經醫療
    評估患有交通性水腦症，惟相對人所投保之富邦公司拒絕給
    付保險金等情，業據聲請人提出醫院診斷證明書、個人健康
    險暨傷害險保險單、護理紀錄、保險給付通知書為證，堪信
    為真實。足見相對人發生上開事故後，相對人受有重大傷病
    ，生活無法自理須仰賴專人照顧，目前意識仍不清，堪認相
    對人應無自為訴訟行為之訴訟能力且無法定代理人，確有為
    其選任特別代理人之必要。從而，聲請人提起本件聲請，於
    法有據。本院斟酌聲請人為相對人之配偶，聲請人具狀請准
    選任聲請人為相對人之特別代理人，有戶籍謄本及民事起訴
    狀在卷足憑，且聲請人陳明願為相對人對富邦公司請求給付
    保險金事件擔任相對人之特別代理人，故本院認由聲請人擔
    任相對人之特別代理人，尚屬適宜。爰依法選任聲請人擔任
    相對人對於富邦公司請求給付保險金事件（含民事訴訟程序
    、假扣押程序、強制執行程序、假執行程序）之特別代理人
    。
四、依民事訴訟法第51條第2 項，裁定如主文。
中    華    民    國  110     年    12    月    21    日
                  民事第二庭  法  官  鄭順福
以上正本係照原本作成。
如對本裁定抗告須於裁定送達後10日內向本院提出抗告狀，並繳
納抗告費新臺幣1,000元。
中    華    民    國  110     年    12    月    21    日
                              書記官